臺灣高等法院高雄分院民事裁定　　　　　100年度抗字第117號
抗　告　人　王陳秀盆
相　對　人　洪永峰
上列當事人間聲請假處分事件，抗告人對於中華民國100 年4 月
20日臺灣高雄地方法院100 年度裁全字第580 號裁定提起抗告，
本院裁定如下：
    主  文
抗告駁回。
抗告訴訟費用由抗告人負擔。
    理  由
一、本件抗告意旨略以：相對人就其於99年9 月24日因拍賣而取
    得坐落高雄市○○區○○段383 建號即門牌號碼高雄市○○
    區○○路16巷26號15樓，層次為第15層、第16層房屋（下稱
    系爭房屋）違反公寓大廈管理條例第6 條規定，未作好大廈
    其他住戶之防護措施，逕行拆卸施工，鑽裂自來水管，造成
    大廈其他住戶共同部分及專有部分滲水、銹蝕、龜裂等現象
    ，如遇地震將可能造成公眾及大廈其他住戶倒塌之危險，對
    抗告人即大廈其他住戶自應負民法第196 條規定之物之毀損
    賠償責任。為免相對人將其所有系爭房地移轉登記予他人，
    則請求標的之現狀變更，日後有難以執行之虞，爰願供擔保
    ，以代釋明，聲請禁止相對人就系爭房屋為讓與、抵押、出
    租及其他一切處分行為之假處分。而抗告人就此得易為金錢
    請求之請求，為保全強制執行，不聲請假扣押而聲請假處分
    ，自應為民事訴訟法第532 條第1 項規定所准許。乃原裁定
    遽認本件假處分之聲請與規定不符，而駁回抗告人之聲請，
    即難謂合法。為此提起抗告，求予廢棄原裁定並另為適法之
    裁定云云。
二、按債權人就金錢請求以外之請求，欲保全強制執行者，得聲
    請假處分。假處分，非因請求標的之現狀變更，有日後不能
    強制執行，或甚難執行之虞者，不得為之。民事訴訟法第53
    2 條定有明文。又請求及假處分之原因應釋明之；前項釋明
    如有不足，而債權人陳明願供擔保或法院認為適當者，法院
    得定相當之擔保，命供擔保後為假處分，此觀民事訴訟法第
    533 條前段準用同法第526 條第1 項、第2 項之規定自明。
    前開釋明，係指提出能即時調查，使法院信其主張為真實之
    一切證據而言。又債權人就假處分之原因，依法有釋明之義
    務，亦即需提出可使法院信其主張為真實之證據。必待釋明
    有所不足。而債權人陳明願供擔保後，始得准為假處分；若
    債權人未釋明假處分之原因，即不符假處分之要件（最高法
    院94年台抗字第1182號裁判要旨參照）。
三、經查抗告人主張相對人違反公寓大廈管理條例第6 條規定，
    未作好大廈其他住戶之防護措施，逕行就其所有系爭房屋拆
    卸施工，鑽裂自來水管，造成大廈其他住戶共同部分及專有
    部分滲水、銹蝕、龜裂等現象，對抗告人應負民法第196 條
    規定之物之毀損賠償責任，抗告人擬將於本案訴訟請求賠償
    之金額為新台幣80萬元等事實，已據抗告人分別於原審及本
    院具狀陳明在卷（見原審卷第18頁、本院卷第12頁），是抗
    告人係就「金錢請求」（即物之毀損賠償請求），而非就「
    金錢請求以外之請求」或「得易為金錢請求之請求」聲請為
    假處分，自與民事訴訟法第532 條第1 項及最高法院42年台
    抗字第38號判例所示假處分之要件不符。況依抗告人所提出
    系爭房屋之建物登記謄本、受理刑事案件報案三聯單、現場
    照片（見原審卷第8 頁至第10頁），固足以釋明假處分之請
    求，惟就假處分之原因，除於假處分聲請狀載明：「債務人
    （即相對人）拆卸建築，修繕裝璜之目的，現正公告出賣，
    或設定他項權利。誠恐債務人將該不動產（即系爭房屋）所
    有權登記予他人，則請求標的之現狀變更，日後有難以執行
    之虞」等語外（見原審卷第4 頁），並未據抗告人提出能即
    時調查，使法院信其主張為真實之證據。揆諸首開說明，亦
    不符假處分之要件。從而原審裁定駁回假處分之聲請，經核
    尚無不合。抗告意旨指摘原裁定不當，求予廢棄，自屬無理
    由，應予駁回。
四、據上論結，本件抗告為無理由，依民事訴訟法第495 條之1
    第1 項、第449條第1項、第95條、第78條，裁定如主文。
中    華    民    國   100    年    6     月    7     日
                              民事第三庭
                                  審判長法官  張國彬
                                  法      官  甯  馨
                                  法      官  吳登輝
以上正本證明與原本無異
本件裁定不得再抗告。
中    華    民    國   100    年    6     月    8     日
                                  書  記  官  廖素珍